# 增资扩股方式对全资子公司进行混改涉及的账务处理

提问人：allen12138 时间：2020-11-11 12:33:10
假设背景:母公司（A）的全资子公司(B)10月末账面净资产 600 万元(实收资本 100 万元)，评估值 1000 万元。欲引入战略投资者(C)，引入后，A股权占比60%(仍控制B)，C占比40%，且双方同比例增资将B的实收资本增加至 1500 万元。
请问陈老师，
1.C企业常规操作下应该掏多少钱能达到以上目的？
2.A、B、合并层的账务该如何处理？
谢谢陈老师

回答人：chenyiwei
1 、如果以评估值为基础作价，则C至少需出资：1000*40%/60%=666.67万元，才能在B公司中享有40%的股权比例。
2 、在A的合并报表层面，将C在B的账面净资产中所享有的份额【（B的账面净资产+C的增资款）*40%】与C的出资额之间的差额按权益性交易原则调整资本公积处理。